pt-PT: Tipo de mesa de pingue-pongue: Competição (regulamento da ITTF); Tampo de conversão; Dobrável com rodas; Tamanho médio; Mini; Para exterior resistente a intempéries; Pop-up; Padrão recreativo; Estática (não dobrável); Outra
de: Tischtennisplattenart: Wettbewerb (ITTF-Regelung); Tischauflage; Klappbar mit Rollen; Midi-Größe; Mini; Outdoor wetterfest; Pop-up; Freizeitstandard; Statisch (nicht klappbar); Andere
pt-BR: Pingue-pongue, tipo de mesa: Competição (regulamentação ITTF); Tampo de conversão; Dobrável com rodízios; Tamanho médio; Mini; Para áreas externas à prova de intempéries; Pop-up; Padrão recreativo; Estática (não dobrável); Outros
tr: Masa tenisi masası tipi: Müsabaka (ITTF standardı); Dönüştürücü tabla; Katlanabilir tekerlekli; Orta boy; Mini; Hava koşullarına dayanıklı dış mekan; Açılır kapanır; Eğlence standardı; Sabit (katlanmaz); Diğer
el: Τύπος τραπεζιού πινγκ-πονγκ: Αγώνων (Προδιαγραφές ITTF); Επιφάνεια μετατροπής; Αναδιπλούμενο με ρόδες; Μεσαίου μεγέθους; Μίνι; Εξωτερικού χώρου (ανθεκτικό στις καιρικές συνθήκες); Pop-up; Τυπικό για ψυχαγωγία; Σταθερό (μη αναδιπλούμενο); Άλλο
lt-LT: Stalo teniso stalo tipas: Varžybų (ITTF standartas); Uždedamas stalviršis; Sulankstomas su ratukais; Vidutinio dydžio; Mini; Lauko (atsparus orui); Išskleidžiamas; Pramoginio standarto; Statinis (nesulankstomas); Kita
ja: 卓球台タイプ: 競技用 (ITTF規定); 卓球台天板; 折りたたみ式 (キャスター付き); ミッドサイズ; ミニ; 屋外用 (全天候型); ポップアップ; レクリエーション用; 据え置き型 (折りたたみ不可); その他
ro-RO: Tipul mesei de ping-pong: De competiție (reglementare ITTF); Blat de conversie; Pliabilă cu roți; Mărime medie; Mini; De exterior rezistentă la intemperii; Pop-up; Standard pentru recreere; Statică (nepliabilă); Altele
sv: Typ av pingisbord: Tävling (enligt ITTF); Påläggsskiva; Hopfällbart med hjul; Mellanstort; Mini; Vädertåligt för utomhusbruk; Pop-up; Fritidsstandard; Fast (ej hopfällbart); Övrigt
bg-BG: Тип маса за пинг-понг: За състезания (стандарт на ITTF); Плот за преобразуване; Сгъваема на колела; Среден размер; Мини; За употреба на открито (устойчива на атмосферни влияния); Бързо сгъваема; Стандартна за любители; Статична (несгъваема); Друго
it: Tipo di tavolo da ping pong: Da competizione (regolamento ITTF); Piano di conversione; Pieghevole su ruote; Medie dimensioni; Mini; Da esterno resistente alle intemperie; Pop-up; Standard ricreativo; Statico (non pieghevole); Altro
ko: 탁구대 유형: 대회용(ITTF 규정); 컨버전 탑; 접이식 롤어웨이; 미드 사이즈; 미니; 야외용 방수; 팝업; 레크리에이션 스탠다드; 고정식(비접이식); 기타
hr-HR: Vrsta stola za stolni tenis: Za natjecanje (prema ITTF pravilima); Ploča za konverziju; Sklopivi s kotačićima; Srednja veličina; Mini; Za vanjsku upotrebu (otporan na vremenske uvjete); Pop-up; Standardni za rekreaciju; Fiksni (bez mogućnosti sklapanja); Ostalo
nb: Type bordtennisbord: Konkurranse (ITTF-standard); Konverteringsplate; Sammenleggbart med hjul; Mellomstor; Mini; Utendørs, værbestandig; Pop-up; Standard for fritid; Statisk (ikke sammenleggbart); Annet
cs: Typ pingpongového stolu: Soutěžní (předpisy ITTF); Krycí deska; Skládací na kolečkách; Střední velikost; Mini; Venkovní odolný vlivům počasí; Pop-up; Rekreační standard; Statický (neskládací); Ostatní
vi: Loại bàn bóng bàn: Thi đấu (theo quy định ITTF); Mặt bàn chuyển đổi; Có thể gập lại và di chuyển; Cỡ trung; Mini; Ngoài trời chịu thời tiết; Mở nhanh (Pop-up); Tiêu chuẩn giải trí; Cố định (không gập); Khác
es: Tipo de mesa de ping pong: Competición (reglamento de la ITTF); Cubierta de conversión; Plegable con ruedas; Tamaño mediano; Mini; Resistente a la intemperie para exteriores; Plegable; Estándar recreativa; Estática (no plegable); Otra
zh-TW: 桌球桌類型: 比賽用 (ITTF 規格); 替換式桌板; 摺疊式附輪; 中型; 迷你; 戶外防水; 展開式; 標準休閒用; 固定式 (不可摺疊); 其他
zh-CN: 乒乓球桌类型: 比赛桌（符合 ITTF 规定）; 覆盖式台面; 折叠移动式; 中等尺寸; 迷你; 户外防风雨; 快开式; 休闲标准; 固定式（不可折叠）; 其他
ru: Тип теннисного стола: Соревновательный (стандарт ITTF); Накладная столешница; Складной на колесиках; Средний размер; Мини; Для улицы (всепогодный); Раскладной; Стандартный любительский; Стационарный (нескладной); Другое
th: ประเภทโต๊ะปิงปอง: สำหรับแข่งขัน (มาตรฐาน ITTF); ท็อปกระดานปิงปองแบบวางทับ; พับเก็บและลากได้; ขนาดกลาง; มินิ; กลางแจ้ง (ทนสภาพอากาศ); ป๊อปอัพ; มาตรฐานสันทนาการ; แบบอยู่กับที่ (พับไม่ได้); อื่นๆ
en: Ping pong table type: Competition (ITTF regulation); Conversion top; Foldable rollaway; Mid-size; Mini; Outdoor weatherproof; Pop-up; Recreational standard; Static (non-folding); Other
pl: Rodzaj stołu do tenisa stołowego: Turniejowy (zgodny z ITTF); Nakładka na stół; Składany na kółkach; Średni; Mini; Zewnętrzny odporny na warunki atmosferyczne; Pop-up; Standardowy rekreacyjny; Nieruchomy (nieskładany); Inny
sl-SI: Vrsta mize za namizni tenis: Tekmovalna (predpisi ITTF); Prekrivna plošča; Zložljiva na kolesih; Srednja velikost; Mini; Zunanja (odporna proti vremenskim vplivom); Pojavna (pop-up); Standardna rekreativna; Statična (nezložljiva); Drugo
da: Type af bordtennisbord: Konkurrence (efter ITTF-regler); Bordplade til konvertering; Sammenklappeligt med hjul; Mellemstørrelse; Mini; Udendørs, vejrbestandigt; Pop op; Standard til fritidsbrug; Statisk (ikke-sammenklappeligt); Andet
hu: Asztalitenisz asztal típusa: Verseny (ITTF-előírású); Átalakító asztallap; Összecsukható, görgős; Közepes méretű; Mini; Kültéri, időjárásálló; Pop-up; Szabadidős standard; Statikus (nem összecsukható); Egyéb
fr: Type de table de ping-pong: Compétition (règlementation ITTF); Plateau de conversion; Pliable à roulettes; Taille moyenne; Mini; Extérieur résistant aux intempéries; Pop-up; Standard de loisir; Statique (non pliable); Autre
sk-SK: Typ pingpongového stola: Súťažný (podľa pravidiel ITTF); Konverzná doska; Skladací na kolieskach; Stredná veľkosť; Mini; Exteriérový odolný voči poveternostným vplyvom; Pop-up; Štandardný rekreačný; Statický (neskladací); Iné
nl: Type pingpongtafel: Competitie (ITTF-reglement); Tafeltennisblad; Opklapbaar verrijdbaar; Mid-size; Mini; Weerbestendig voor buiten; Pop-up; Recreatief standaard; Statisch (niet-opklapbaar); Overig
fi: Pingispöydän tyyppi: Kilpailu (ITTF-säännöt); Muunnoslevy; Kokoontaitettava pyörillä; Keskikokoinen; Mini; Ulkokäyttöön, säänkestävä; Pop-up; Standardiharrastetaso; Kiinteä (ei taittuva); Muu